臺灣臺中地方法院民事判決
111年度中小字第790號
原      告  黃奕翔  

被      告  江凱文  


上列當事人間請求損害賠償事件，本院於民國111 年3 月23日言
詞辯論終結，判決如下：
    主      文
被告應給付原告新臺幣10萬元。
訴訟費用新臺幣1,000 元由被告負擔。
本判決得假執行。
    事實及理由
一、原告主張：被告基於幫助他人詐欺取財之不確定故意，於民
    國108 年2 月間某日夜間，在臺中市中華路夜市，將其合作
    金庫商業銀行文心分行帳號0000000000000號帳戶（下稱系
    爭帳戶）之存摺、金融卡（含密碼），出租交付姓名年籍不
    詳、綽號「阿賢」之人使用，以此方式幫助詐欺集團詐取財
    物。嗣該詐欺集團所屬不詳姓名年籍及成年成員即於109 年
    7 月6 日中午12時許，訛以「ENAI寰宇國際貿易股份有限公
    司」客服人員身份與原告聯繫，並佯稱：可透過投資虛擬貨
    幣獲利等語，致原告陷於錯誤，遂於108 年8 月21日上午0 
    時1 分許，以手機網路轉帳匯款10萬元之方式至系爭帳戶內
    ，原告因此受有損害。為此，爰依民法第184 條第1 項前、
    後段及第185 條共同侵權行為之法律關係提起本件訴訟，請
    求被告賠償原告前開損害，並聲明：如主文第一項所示
二、被告則以：原告所匯10萬元款項並非均由我取得，我亦不知
    情目前資金流向為何，系爭帳戶是我借給他人使用，原告要
    求賠償10萬元金額實屬過高等語。
三、本院之判斷
　㈠按刑事訴訟判決所認定之事實，固非當然有拘束民事訴訟判
    決之效力，但民事法院調查刑事訴訟原有之證據，而斟酌其
    結果以判斷事實之真偽，並於判決內記明其得心證之理由，
    即非法所不許（最高法院67年臺上字第2674號及49年臺上字
    第929 號裁判意旨參照），是本院自得調查刑事訴訟中原有
    之證據，斟酌其結果以判斷其事實，合先敘明。 
  ㈡按因故意或過失，不法侵害他人之權利者，負損害賠償責任
    。故意以背於善良風俗之方法，加損害於他人者亦同；數人
    共同不法侵害他人之權利者，連帶負損害賠償責任；不能知
    其中孰為加害人者，亦同。造意人及幫助人，視為共同行為
    人，民法第184條第1項、第185條分別定有明文。又按數人
    共同為侵權行為致加害於他人時，本各有賠償其損害全部之
    責（最高法院17年上字第107號判例意旨可資參照）。 經查
    ：
　⒈原告主張被告交付系爭帳戶之存摺、金融卡予詐騙集團成員
    使用，主觀上具有縱若有人持以犯罪亦無違背其本意之不確
    定幫助故意，以此方式與所屬詐欺集團成員共同詐欺原告，
    致原告受有損害等節，經原告提出存摺影本、存款交易明細
    、銀行存摺封面、臺北市警局報案三聯單、臺中地方檢察署
    不起訴處分書為證（臺北地方法院110年度北小字第5191號
    卷<下稱北院卷>第13至22頁），而被告所涉犯上開幫助詐欺
    取財罪，業經本院以110 年度中簡字第777 號刑事判決判處
    拘役40日，另有本院上開判決書在卷可佐，是本院依調查證
    據結果，堪信原告主張之事實為真正。
　⒉被告固辯稱：原告所匯款項並非被告領取，且被告亦不知目
    前資金流向為何等語。惟被告提供郵局金融卡、密碼的行為
    ，於共同侵害被害人之目的範圍內，為幫助他人使其容易遂
    行詐欺取財行為之一部，為原告所生損害之共同原因，在民
    事上與其他詐欺原告之正犯構成共同侵權行為，揆諸上開說
    明，自應就原告全部之損害，負連帶賠償之責。是被告前開
    抗辯，並非可採。
四、綜上所述，原告本於共同侵權行為之法律關係，訴請被告給
    付10萬元，為有理由，應予准許。
五、本件係適用小額程序所為被告敗訴之判決，依民事訴訟法第
    436 條之20規定，應依職權宣告假執行。 
六、依民事訴訟法第436 條之19第1 項、第78條規定，本件訴訟
    費用額確定為1,000 元（即第一審裁判費1,000 元），命由
    被告負擔。 　　
中　　華　　民　　國　　111 　年　　4　　月　　13 　　日
                  臺灣臺中地方法院臺中簡易庭
                              法　官　陳航代
以上為正本，係照原本作成。
如不服本判決，應於送達後20日內，以判決違背法令為理由，向
本院提出上訴狀並表明上訴理由（上訴理由應表明一、原判決所
違背之法令及其具體內容；二、依訴訟資料可認為原判決有違背
法令之具體事實），如於本判決宣示後送達前提起上訴者，應於
判決送達後20日內補提上訴理由書（須附繕本）。 
中　　華　　民　　國　　111 　年　　4 　　月　　22　　日
                              書記官  廖鳳美